【裁判字號】    88,上易,3108
【裁判日期】    890118
【裁判案由】    恐嚇
【裁判全文】
台灣高等法院台中分院刑事判決                  八十八年度上易字第三一八號
    上  訴  人  臺灣苗栗地方法院檢察署檢察官
    被      告  丙○○
    被      告  甲○○
右上訴人因被告等恐嚇案件，不服臺灣苗栗地方法院八十八年度易字第七十三號中華
民國八十八年八月十二日第一審判決（起訴案號：臺灣苗栗地方法院檢察署八十七年
度偵字第二四三三號），提起上訴，本院判決如左：
      主  文
原判決關於被告丙○○部分撤銷。
丙○○共同以脅迫使人行無義務之事，未遂，處拘役伍拾日，如易科罰金，以佰元
折算壹日。
其他上訴駁回。
      事  實
一、丙○○、甲○○為友人鄭永富涉嫌毀損等案件（已由檢察官另行起訴），於民國
    八十六年六月二日十八時許，至苗栗縣公館鄉與銅鑼鄉交界處苗一二八縣道旁（
    起訴書誤繕為公館鄉○○路十號前）乙○○經營之大高雄檳榔攤，要求與乙○○
    洽談和解事宜，詎渠等二人為迫使乙○○與鄭永富就該毀損案件達成和解，竟基
    於以脅迫使乙○○行無義務之事之犯意聯絡，由丙○○出言恐嚇乙○○稱：「我
    要向你先生表明我的情形，我跟你講或許改天我們會做偽證，講的都是謊話，但
    是沒辦法，逼到了，我要撐我兄弟，我只有講謊話了。你今天敢控告我兄弟，讓
    他去坐牢，我一定挺身而出，我一定要敢說你先生恐嚇他，當初恐嚇他，擺出十
    支槍嚇他，我現在就跟你們確認這個問題，如果你們有控告他，我就帶我朋友去
    律師顧問。我跟你講嘛！人被逼的時候就會說謊話，你聽不懂嗎？．．．如果你
    不和解，我現在帶我兄弟到公館派出所作筆錄，我今天請教張智宏律師，律師跟
    我講反咬他．．．打官司要有錢，要有時間，你想跟我打官司，我會想辦法打贏
    。我不會騙你的，今天張智宏律師講的，只要你們兩個人作證堅持說他先生恐嚇
    他，擺出十支槍要你朋友的命，這場官司就讓法官來判決」等語，致使乙○○心
    生畏懼，惟並未因而與鄭永富和解。
二、案經乙○○訴由臺灣苗栗地方法院檢察署檢察官偵查起訴。
    理  由
一、右揭事實業據告訴人乙○○於原審及本院調查時指訴明確，並提出錄音帶一捲及
    譯文影本一紙為證，經本院當庭勘驗錄音帶內容，被告丙○○確為上開言詞恐嚇
    告訴人，甲○○並於其旁隨聲附和「對、對」、「大事化小」等語。被告二人亦
    當庭坦認錄音帶內容確為彼等與告訴人之對話無誤，被告等既明示打算以偽證等
    不正方式構陷告訴人之夫，其有脅迫之行為迫使告訴人就毀損等案件達成和解之
    行為甚為明顯，被告甲○○參與情節雖較輕微，然其於丙○○為上開違法行為時
    ，以「對、對」「大事化小」等語，隨聲附和，其與丙○○有犯意之聯絡亦應無
    疑。被告等所辯未恐嚇告訴人云云，均無足採。事證明確，被告二人犯行均堪認
    定。
二、被告等以前開脅迫方法，使乙○○行無義務之事而未遂之犯行，核犯刑法第三百
    零四條第二項、第一項之以脅迫使人行無義務之事未遂罪。公訴人認被告二人所
    為，係犯刑法第三百零五條之罪，尚有未洽，惟起訴事實相同，爰依刑事訴訟法
    第三百條之規定，就起訴法條予以變更。被告二人就前開犯行，有犯意之聯絡及
    行為之分擔，均為共同正犯。又被告二人雖以脅迫之手段欲逼使乙○○和解而行
    無義務之事，惟未生乙○○行無義務之事之結果，為未遂犯，爰均依刑法第二十
    六條前段之規定，按既遂犯之刑減輕之。原審予以被告等論罪科刑固非無見，惟
    查被告丙○○既出面協助、促使鄭永富與告訴人間就前揭毀損案為適當之解決，
    且係鄭永富損壞告訴人之物品，理虧在前，自應本於和平、懇切之態度，請求告
    訴人諒解，竟不此之圖，以上開方法迫使告訴人就範。甲○○於行為過程中，犯
    罪情節顯然較輕，兩相比較，原判決就被告二人科以同樣之刑即有未洽。檢察官
    上訴意旨指摘原判決量刑過輕，就被告丙○○部分為有理由，應予撤銷改判，爰
    審酌被告丙○○犯罪之動機、目的、手段、生活狀況、智識程度、犯罪所生之損
    害及犯罪後態度等一切情狀，量處如主文第二項所示之刑，並諭知易科罰金之折
    算標準。被告甲○○部分，原審審酌被告脅迫使乙○○行無義務之事犯行之動機
    、手段、所生危害及犯罪後之態度尚屬良好等一切情狀，量處拘役二十日並諭知
    易科罰金之折算標準，以示懲儆，認事用法俱無不合，量刑亦稱妥適，檢察官此
    部分之上訴為無理由，應予駁回。
三、據上論結，應依刑事訴訟法第三百六十九條第一項前段、第三百六十四條、第三
    百六十八條、第二百九十九條第一項前段、第三百條，刑法第二十八條、第三百
    零四條第二項、第一項、第二十六條前段、第四十一條、罰金罰鍰提高標準條例
    第一條前段、第二條，判決如主文。
本案經檢察官丁○○到庭執行職務。
中      華      民      國      八十九    年      一     月    十一     日
                                    臺灣高等法院臺中分院刑事第十二庭
                                            審判長法  官  洪  耀  宗
                                                  法  官  郭  同  奇
                                                  法  官  劉  登  俊
右正本證明與原本無異。
不得上訴。
                                                  書記官  朱  敏  諄
中      華      民      國    八十九     年      一       月    二十    日
                                                                        Ｆ


司法院資訊處製作；財團法人民間司法改革基金會備份。
